【裁判字號】    96,上易,361
【裁判日期】    970617
【裁判案由】    拆屋還地
【裁判全文】
臺灣高等法院臺中分院民事判決  96年度上易字第361號
上訴人      黃○○○
            玄○○○○○○
            Ａ○○
            未○○
            地○○
            午○○ （即劉文賢之承受訴訟人）
            己○○○（即劉文賢之承受訴訟人）
            巳○○○○○○（即劉文賢之承受訴訟人）
            癸○○（即劉青桂之代位繼承人）
            辰○○（即劉青桂之代位繼承人）
            丑○○（即劉青桂之代位繼承人）
            卯○○（即劉青桂之代位繼承人）
            寅○○（即劉青桂之代位繼承人）
            宇○○（即劉阿蕊之代位繼承人）
            宙○○（即劉阿蕊之代位繼承人）
            申○○（即劉阿蕊之代位繼承人）
            亥○○（即劉阿蕊之代位繼承人）
            酉○○（即劉阿蕊之代位繼承人）
            戌○○（即劉阿蕊之代位繼承人）
            庚○○
            戊○○
            丁○○
            甲○○
            乙○○
            天○○
            丙○○
            子○○
兼上列二十七人
共同送達代收人  辛○○
                      住台中縣后里鄉○○路14號
上四人共同
訴訟代理人  袁烈輝律師
被上訴人    壬○○    住臺中縣外埔鄉○○路281巷31號
訴訟代理人  高志明律師
上列當事人間請求拆屋還地事件，上訴人對於中華民國96年9月
28日臺灣臺中地方法院96年度訴字第330號第一審判決提起上訴
，本院於97年6月3日言詞辯論終結，判決如下：
    主  文
原判決關於主文第1項、第5項部分，及該部分假執行之宣告，暨
訴訟費用之裁判均廢棄。
上開廢棄部分，被上訴人在第一審之訴及其假執行之聲請均駁回
。
其餘上訴駁回。
第一、二審訴訟費用由上訴人庚○○、戊○○、丙○○、丁○○
、甲○○、乙○○負擔百分之二十，上訴人子○○負擔百分之十
、上訴人午○○、己○○○、劉羿辰（即劉阿）、癸○○、辰
○○、丑○○、卯○○、寅○○、宇○○、宙○○、申○○、亥
○○、酉○○、戌○○共同負擔百分之八，餘由被上訴人負擔。
    事實及理由
甲、程序方面
    本件上訴人黃○○○、謝榮源（即謝旺潭）、Ａ○○、未○
    ○、地○○、午○○、己○○○、劉羿辰（即劉阿）、癸
    ○○、辰○○、丑○○、卯○○、寅○○、宇○○、宙○○
    、申○○、亥○○、酉○○、戌○○、庚○○、戊○○、丁
    ○○、甲○○、乙○○等人經合法通知，均未於最後言詞辯
    論期日到場，核無民事訴訟法第386條各款所列情形，爰依
    被上訴人之聲請，由其一造辯論而為判決。
乙、實體方面
壹、被上訴人方面：
一、被上訴人起訴主張：緣坐落臺中縣后里鄉○○○段87之2地
    號土地（下稱系爭土地），係被上訴人經由法院拍賣取得，
    而上訴人所有坐落於同段系爭土地上之房屋，原屬未經保存
    登記之違建又占用被上訴人所有之系爭土地，且無任何合法
    權源，其中上訴人庚○○、戊○○、丙○○、丁○○、甲○
    ○、乙○○占用如附圖所示編號A部分（即門牌號碼：臺中
    縣后里鄉○○路萬聖巷4號）、面積140平方公尺，及編號B
    部分（即同上門牌號碼）、面積142平方公尺；上訴人子○
    ○占用如附圖所示編號C部分（即門牌號碼：臺中縣后里鄉
    ○○路萬聖巷3號）、面積111平方公尺；上訴人癸○○、辰
    ○○、丑○○、卯○○、寅○○、子○○、午○○、己○○
    ○、巳○○○○○○、宇○○、宙○○、申○○、亥○○、
    酉○○、戌○○占用如附圖所示編號D部分（即門牌號碼：
    臺中縣后里鄉○○路萬聖巷2號）、面積96平方公尺；上訴
    人黃○○○、謝榮源即謝旺譚、Ａ○○、天○○、未○○、
    地○○占用如附圖所示編號E部分（即門牌號碼：臺中縣后
    里鄉○○路萬聖巷1號）、面積196平方公尺，及編號G部分
    、面積96平方公尺；上訴人辛○○則占用如附圖所示編號部
    分（門牌號碼：臺中縣后里鄉○○路萬聖巷1號）、面積516
    平方公尺，為此爰依民法第767條規定之所有物返還請求權
    ，請求上訴人拆除無權占用土地之地上物，並返還土地予被
    上訴人。
二、被上訴人於本院補充陳述：
（一）本件上訴人黃○○○（按即謝慶芳之繼承人）等就其繼承
      系爭原判決附圖編號E、G部分佔用被上訴人所有之系爭土
      地及上訴人子○○佔用原判決附圖編號C部分及上訴人辛
      ○○佔用原判決附圖編號F部分之事實，均無爭執，惟其
      並未主張或舉證證明其有何佔用系爭土地之正當權源，自
      屬無權占有。
（二）上訴人庚○○、戊○○、丙○○、丁○○、甲○○、乙○
      ○等占用原判決附圖編號A、B部分之事實，亦無爭執，其
      雖辯稱係其被繼承人張榮錦向原地主買使用權利云云，然
      就此主張，並未為任何舉證證明，且依債之關係係屬相對
      姓，並無拘束被上訴人之效力，自不得對被上訴人主張。
（三）綜上所述，上訴人等並無任何占用系爭土地之正當權源，
      被上訴人自得依民法第767條前段中段之規定，請求上訴
      人等拆除系爭房屋，並將土地返還，是原判決並無違誤。
貳、上訴人方面：
一、上訴人等於原審陳述：
  (一)上訴人黃○○○、玄○○○○○○、Ａ○○、未○○、地○
    ○、天○○則以：對於被上訴人是系爭土地之所有權人沒有
    意見，但房子是伊父親謝慶芳在61年間所蓋的，目前房子是
    由上訴人天○○、上訴人黃○○○、上訴人謝榮源在使用，
    該建物沒有辦理登記，但有稅單，謝慶芳於74年間死亡時，
    上訴人等並未辦理拋棄繼承等語，資為抗辯。
  (二)上訴人子○○則以：對於被上訴人是系爭土地之所有權人沒
    有意見，但房子是伊於66年間自己所蓋，目前由自己使用，
    若被上訴人要拆屋，希望能有一點補償等語置辯。
  (三)上訴人辛○○則以：伊在系爭土地上有房屋，該建物是79年
    間向法院拍賣取得，但房屋沒有權狀，之前伊希望以被上訴
    人所標得的價格加上民間利率向被上訴人買回，但被上訴人
    不願意等語。
  (四)上訴人丙○○則以：房子是伊父親張榮錦於66年2月間蓋的
    ，伊父親過世時的繼承人有上訴人庚○○、戊○○、丙○○
    、丁○○、甲○○、乙○○，該房子雖沒有辦理保存登記，
    但我們不是無償使用所占用之土地，有曾向原地主買使用權
    利，且我們現在已經住在那裡，希望可以向被上訴人購買等
    語。
  (五)上訴人乙○○則以：主張類推適用民法第425條之1，被上訴
    人於拍定系爭土地時，對於土地現狀非常清楚有他人合法使
    用的房屋，其卻主張拆除房屋，是否有權利濫用的情形，故
    被上訴人應支付上訴人相當費用等語置辯。
  (六)上訴人辰○○則以：房屋是61年間向原地主買地蓋的，有買
    賣契約書，且也有繳交房屋稅等語置辯。
二、上訴人於本院補充陳述：
（一）關於上訴人黃○○○、謝榮源、Ａ○○、未○○、地○○
      、謝祺順之部分：渠等占用之部分應有民法第425之1第1
      項前段或最高法院48年台上字第1457號判例所指情形，而
      依據民法第425之1第1項規定，可推定房屋受讓人與土地
      受讓人間，在房屋得使用期限內，有租賃關係存在；或依
      據最高法院48年台上字第1457判例意旨所示，亦可能推斷
      土地承買人默許房屋承買人繼續使用土地，故渠等有權繼
      續使用房屋。
（二）關於上訴人庚○○、戊○○、丙○○、丁○○、甲○○、
      乙○○之部分：張榮錦購買土地後原係自建房屋使用，故
      無論係基於與前述土地及房屋原屬同一人所有之法定要件
      ，或雖與法律所稱「土地及房屋同屬一人」之情形未盡完
      全相同，但揆諸前述判例及規範目的，依「相類事實，應
      為相同處理」之法理，亦得類推適用前揭規定，推定房屋
      受讓人與土地所有人間於房屋得使用期限內，亦有租賃關
      係存在。故有關上訴人庚○○、戊○○、丙○○、丁○○
      、甲○○、乙○○等人所繼承張榮錦所有如判決附圖所示
      A及B部分之房屋，依法於其房屋得使用期限內，亦應推定
      具有租賃關係存在。
（三）關於上訴人辛○○之部分：
      上訴人辛○○主張伊在系爭土地上有房屋即編號Ｆ部分，
      該建物是79年間向法院拍賣取得，房屋沒有權狀，之前伊
      希望以被上訴人所標得之價格加上民間利率向被上訴人買
      回系爭土地，但被上訴人不願意。
參、原審法院經審酌兩造所提出之攻擊防禦方法後，認上訴人等
    分別為系爭土地上如附圖所示編號A至G部分建物之事實上處
    分權人及所有權人，且均無占有系爭土地之合法權源。是被
    上訴人依民法第767條前段、中段之規定，請求上訴人等應
    分別將如附表所示系爭土地上之房屋拆除，並將土地返還被
    上訴人，自屬於法有據，為有理由，應予准許。上訴人不服
    第一審判決提起上訴，上訴人於本院上訴聲明為：原判決
    廢棄。上廢棄部分，被上訴人在第一審之訴及其假執行之
    聲請均駁回。第一、二審訴訟費用由被上訴人負擔。被上
    訴人於本院答辯聲明為：上訴駁回。上訴費用由上訴人
    負擔。
肆、兩造不爭執之事實：
    系爭土地係被上訴人於93年5月27日因拍賣而取得所有權，
    並於同年6月14日辦理移轉登記完畢。而上訴人黃○○○、
    謝榮源即謝旺譚、Ａ○○、天○○、未○○、地○○係系爭
    土地上如附圖所示編號E部分前面為鐵架石棉瓦二層及後面
    為加強磚造三層之房屋（即門牌號碼：臺中縣后里鄉○○路
    萬聖巷1號，未為保存登記），及編號G部分下半段為磚造上
    半段為鐵架石棉瓦之房屋（無門牌號碼，未為保存登記）之
    所有權人，因渠等係訴外人謝慶芳之繼承人，並自承上開建
    物係謝慶芳所出資興建，渠等因繼承而取得該建物之所有權
    ；上訴人子○○係系爭土地上如附圖所示編號C部分二層加
    強磚造房屋（即門牌號碼：臺中縣后里鄉○○路萬聖巷3號
    ，未為保存登記）之所有權人；上訴人癸○○、辰○○、丑
    ○○、卯○○、寅○○、子○○、午○○、己○○○、巳○
    ○○○○○、宇○○、宙○○、申○○、亥○○、酉○○、
    戌○○則係系爭土地上如附圖所示編號D部分二層加強磚造
    房屋（即門牌號碼：臺中縣后里鄉○○路萬聖巷2號，未為
    保存登記）之所有權人，因渠等係劉文賢之繼承人，並陳述
    上開建物係劉文賢於61年間出資興建，取等因繼承而取得該
    建物之所有權；上訴人庚○○、戊○○、丙○○、丁○○、
    甲○○、乙○○係系爭土地上如附圖所示編號A部分下半段
    為磚造上半段為石棉瓦之一層房屋（即門牌號碼：臺中縣后
    里鄉○○路萬聖巷4號，未為保存登記），及編號B部分一層
    加強磚造二層鐵架石棉瓦房屋（即同上門牌號碼，未為保存
    登記）之所有權人，因渠等係訴外人張榮錦之繼承人，並陳
    述上開建物係張榮錦於66年2月間所出資興建，渠等因繼承
    而取得該建物之所有權；上訴人辛○○則係系爭土地上如附
    圖所示編號F部分下半段磚造上半段鐵架石棉瓦房屋（即門
    牌號碼：臺中縣后里鄉○○路萬聖巷1號，未為保存登記）
    之事實上處分權人（因其自承係拍賣而取得）等情，已據被
    上訴人陳明，並為上訴人等所不爭執，並有卷附之系爭土地
    登記簿謄本乙份（見原審卷第一卷第8頁）及房屋稅籍證明
    書影本乙紙（見原審卷第一卷第54頁）及繼承系統表（見原
    審卷第一卷第87頁、114頁）、戶籍謄本影本等件可稽（見
    原審卷第一卷第50至53頁、88至102頁、115至128頁）。且
    經原審法院到場履勘，制有勘驗筆錄，並經臺中縣豐原地政
    事務到場測量（見原審卷第一卷第62頁至64頁），製有複丈
    果圖可稽（見原審卷第一卷第68頁）。足徵被上訴人係系爭
    土地之所有權人，而上訴人等占有系爭土地之事實，自堪可
    信為真實。
伍、本件茲應予審究者，厥為上訴人等占有系爭土地有無合法之
    權源？
一、按債之關係，指一方當事人得他方當事人請求一定給付的法
    律關係，具有所謂之相對性。此種相對性亦表現在基於債之
    關係之占有。即債之關係的當事人得主張其占有，係以債之
    關係為本權，不構成無權占有，從而亦無民法第767條之適
    用。然此僅得他方當事人主張，不得對抗第三人。而此債之
    關係相對性，一方面係基於債之本質，一方面亦顧及交易安
    全，因債之關係缺少公示性，此為法律上之原則。本件上訴
    人丙○○固辯稱：我們不是無權使用系爭土地，其父張榮錦
    曾於66年間向原地主謝慶芳購買使用權利云云，上訴人子○
    ○亦辯稱曾於66年間向謝慶芳買土地，因限於當時法令規定
    ，而未移轉土地所有權云云，並提出不動產買賣契約書影本
    二份為證（本院卷1第40至43頁），然觀諸上開不動產買賣
    契約書影本，並未標示買賣之土地地號，實無法證明張榮錦
    及上訴人子○○所購買者即為系爭土地，況縱認確有購買系
    爭土地使用權利之情形，然張榮錦及上訴人子○○既未取得
    土地所有權，則上開約定亦僅具債權效力，本於債之關係相
    對性，上訴人庚○○、戊○○、丙○○、丁○○、甲○○、
    乙○○所占用系爭土地上如附圖所示編號A、B部分，及上訴
    人子○○占用系爭土地上如附圖所示c部分，僅得對原土地
    所有權人謝慶芳主張係有權占有，而不得對嗣後取得系爭土
    地所有權之被上訴人主張，是以被上訴人主張上訴人庚○○
    、戊○○、丙○○、丁○○、甲○○、乙○○及子○○為無
    權占有，即屬有據。另上訴人乙○○雖辯稱：本件應有民法
    第425條之1規定之類推適用云云，然按民法第425條之1規定
    係針對土地及其土地上之房屋同屬一人所有之際，為顧及房
    屋受讓人及社會經濟利益，而明定當事人間在房屋得使用期
    限內，推定有租賃關係。查本件上訴人乙○○所占用系爭土
    地之房屋，依其所陳係訴外人張榮錦於66年2月間所出資興
    建，當時系爭土地之所有權人為謝慶芳，即土地與房屋並非
    同屬一人所有，自無適用或類推適用民法第425條之1餘地，
    其上開所辯，殊難採信。
二、上訴人午○○、己○○○、劉羿辰（即劉阿）、癸○○、
    辰○○、丑○○、卯○○、寅○○、宇○○、宙○○、申○
    ○、亥○○、酉○○、戌○○方面，則始終未能舉證證明渠
    等占用附圖所示d部分有正當權源，是被上訴人主張渠等為
    無權占用，亦可採憑。
三、按土地與房屋為各別之不動產，各得單獨為交易之標的，且
    房屋性質上不能與土地使用權分離而存在，亦即使用房屋必
    須使用該房屋之地基，故土地及房屋同屬一人，而將土地及
    房屋分開同時或先後出賣，其間雖無地上權設定，然除有特
    別情事，可解釋為當事人之真意，限於賣屋而無基地之使用
    外，均應推斷土地承買人默許房屋承買人繼續使用土地，最
    高法院48年台上字第1457號判例可資參照。且所謂土地及房
    屋同屬一人所有，可包括「土地及房屋同屬相同之共有人」
    及「土地共有人數除與房屋相同之共有人外，尚有其他共有
    人」之情形在內（最高法院89年度台上字第284號判決參照
    ）。民法第425條之1第1項即以此意旨為修法增定「土地及
    其土地上之房屋同屬一人所有，而僅將土地或僅將房屋所有
    權讓與他人，或將土地及房屋同時或先後讓與相異之人時，
    土地受讓人或房屋受讓人與讓與人間或房屋受讓人與土地受
    讓人間，推定在房屋得使用期間，有租賃關係。」其規範目
    的在於調和建築物所有人與基地所有人間之關係，使原存在
    之建築物不因其所占用之基地移轉他人，而成無權占有土地
    。雖民法債編施行法就民法第425條之1第1項並無溯及既往
    效力之規定，然修法之前既已有最高法院48年台上字第1457
    號判例存在，本院自得援此判例而為裁判。
（一）關於上訴人黃○○○、謝榮源、Ａ○○、未○○、地○○
      、謝祺順之部分：
      經查，系爭土地，前於民國54年7月間開始即為案外人即
      上訴人黃○○○、謝榮源、Ａ○○、未○○、地○○、天
      ○○等人之被繼承人謝慶芳所有（見本院卷第二宗第18至
      26頁），俟至76年7月間始因繼承原因，成為謝旺潭（即
      謝榮源）、Ａ○○、天○○、未○○、地○○、黃○○○
      等六人所共有，持分各六分之一後，再於77年3月間開始
      因贈與之原因，全部歸由天○○一人單獨所有，再於79年
      2月間因買賣之原因，由被上訴人之前手吳黃安妹取得所
      有權，有該土地登記謄本可查（見本院卷第二宗第18至26
      頁）。另查，本件被上訴人於原審起訴請求拆除之房屋，
      其中如判決附圖所示E及G部分之房屋（門牌號碼均為台中
      縣后里鄉○○路萬聖巷1號），依據台中縣稅捐處核發之
      房屋稅籍處核發之房屋稅籍證明書所載（見本院卷第二宗
      第27頁），至少可證明該房屋早於民國70年9月間稅捐機
      關開始課徵房屋稅之前，即已建造完成，亦即斯時土地及
      房屋均同屬謝慶芳一人所有，嗣後固因繼承、贈與或買賣
      等原因而致房屋及土地分屬不同之所有權人所有，惟依據
      前開判例意旨，應可推定土地承買人默許房屋承買人繼續
      使用土地，故本件原房屋所有人謝慶芳，暨繼承其房屋所
      有權之上訴人黃○○○、謝榮源、Ａ○○、未○○、地○
      ○、謝祺順等人於房屋得使用之期限內，應仍有權繼續使
      用附圖E及G部分之房屋所座落之系爭土地。
（二）關於關於上訴人辛○○之部分：
      上訴人辛○○主張伊在系爭土地上有房屋即編號Ｆ部分，
      該建物是79年間向法院拍賣取得，房屋沒有權狀，並提出
      臺灣台中地方法院79年度執十字第2552號不動產權利移轉
      證書在卷為憑（見本院卷第二宗45至46頁），被上訴人對
      此亦不爭執（見本院卷第二宗第44頁）。經本院向台灣台
      中地方法院調閱上開執行卷結果，該卷業於93年12月8日
      函准銷毀，有臺灣台中地方法院97年5月16日函一份在卷
      （見本院卷第二宗第50頁），而審諸該不動產權利移轉證
      書所載，該執行案件之執行債務人為謝旺潭，即係將謝旺
      潭所有之不動產公開拍賣，而由上訴人辛○○取得所有權
      ，堪認上訴人辛○○目前占有使用之附圖編號Ｆ部分之建
      物係79年8月間受讓自上訴人謝旺潭，而上訴人謝旺潭依
      土地登記謄本所載，76年7月至77年3月間為系爭土地之共
      有人之一，準此當認亦符合前開判例所指土地及房屋曾同
      屬一人所有之情形，應可推定土地承買人默許房屋承買人
      繼續使用土地，故本件Ｆ部分房屋之所有人辛○○於房屋
      得使用之期限內，應仍有權繼續使用附圖Ｆ部分之房屋所
      座落之系爭土地。
（三）綜上，被上訴人主張上訴人黃○○○、謝榮源、Ａ○○、
      未○○、地○○、謝祺順等人無權占用附圖E及G部分房屋
      所座落之系爭土地，及上訴人辛○○無權占用附圖Ｆ部分
      房屋所座落之系爭土地，即非有據。
陸、按所有人對於無權占有或侵奪其所有物者，得請求返還之。
    對於妨害其所有權者，得請求除去之。有妨害其所有權之虞
    者，得請求防止之。民法第767條定有明文。本件被上訴人
    為系爭土地之所有權人，而上訴人等分別為系爭土地上如附
    圖所示編號A至G部分建物之事實上處分權人及所有權人，已
    為上述，上訴人庚○○、戊○○、丙○○、丁○○、甲○○
    、乙○○及子○○，又上訴人午○○、己○○○、劉羿辰（
    即劉阿）、癸○○、辰○○、丑○○、卯○○、寅○○、
    宇○○、宙○○、申○○、亥○○、酉○○、戌○○為無權
    占有，是被上訴人依民法第767條前段、中段之規定，請求
    上訴人庚○○、戊○○、丙○○、丁○○、甲○○、乙○○
    及子○○，又上訴人午○○、己○○○、劉羿辰（即劉阿
    ）、癸○○、辰○○、丑○○、卯○○、寅○○、宇○○、
    宙○○、申○○、亥○○、酉○○、戌○○應分別將如附表
    所示系爭土地上之A、B、C、D部分房屋拆除（中段），並將
    土地返還被上訴人（前段），自屬於法有據，為有理由，應
    予准許，至於上訴人黃○○○、謝榮源、Ａ○○、未○○、
    地○○、謝祺順及辛○○占用E、F、G部分，因屬有權占用
    ，故被上訴人此部分拆屋還地之請求，即無理由，應予駁回
    。又，上開應准許部分，原審准予宣告假執行，並無不當。
    至於被上訴人敗訴部分，其假執行之聲請失所附麗，應併予
    駁回。原審就上訴人黃○○○、謝榮源、Ａ○○、未○○、
    地○○、謝祺順及辛○○部分，為該等上訴人敗訴之判決，
    並為假執行之宣告，自有未洽。上訴意旨就此部分指摘原判
    決不當，求予廢棄改判，為有理由。至於上開應准許部分，
    原審判命上訴人庚○○、戊○○、丙○○、丁○○、甲○○
    、乙○○及子○○，上訴人午○○、己○○○、劉羿辰（即
    劉阿）、癸○○、辰○○、丑○○、卯○○、寅○○、宇
    ○○、宙○○、申○○、亥○○、酉○○、戌○○拆屋還地
    ，並為假執行之宣告，核無違誤，上訴意旨，就此部分，仍
    執陳詞，指摘原判決不當，求予廢棄，為無理由，應駁回其
    上訴。
柒、本件事證已明，兩造其餘主張及攻擊防禦方法與本件判決結
    果不生影響，不予一一論述，附此敘明。
據上論結，本件上訴為一部有理由，一部無理由，依民事訴訟法
第450條、第449條第1項、第79條、第463條、第385條第1項前段
、第85條第1項前段，判決如主文。
中    華    民    國    97    年    6     月    17    日
                  民事第二庭    審判長法  官  邱森樟
                                      法  官  謝說容
                                      法  官  蔡秉宸
以上正本係照原本作成。
不得上訴。
                                      書記官  洪麗華
中    華    民    國    97    年    6     月    18    日
                                                      Ａ
附表
┌──┬────────┬─────────────┬──────┐
│序號│被  告  姓  名  │應拆除之地上物及返還之土地│面        積│
│    │                │坐落位置                  │            │
├──┼────────┼─────────────┼──────┤
│ 1  │庚○○、戊○○、│臺中縣后里鄉○○○段87之2 │140平方公尺 │
│    │丙○○、丁○○、│地號土地，如豐原地政事務所│            │
│    │甲○○、乙○○  │96年4月19日複丈成果圖編為A│            │
│    │                │所示部分                  │            │
├──┼────────┼─────────────┼──────┤
│ 2  │同上            │同上土地及圖編為B所示部分 │142平方公尺 │
├──┼────────┼─────────────┼──────┤
│ 3  │子○○          │同上土地及圖編為C所示部分 │111平方公尺 │
├──┼────────┼─────────────┼──────┤
│ 4  │劉文賢之繼承人：│同上土地及圖編為D所示部分 │96平方公尺  │
│    │癸○○、辰○○、│                          │            │
│    │丑○○、卯○○、│                          │            │
│    │寅○○、（以上5 │                          │            │
│    │即劉青桂代位繼承│                          │            │
│    │人）、子○○、  │                          │            │
│    │午○○、宇○○、│                          │            │
│    │宙○○、申○○、│                          │            │
│    │亥○○、酉○○、│                          │            │
│    │戌○○（以上6人 │                          │            │
│    │即劉阿蕊代位繼承│                          │            │
│    │人）、己○○○、│                          │            │
│    │巳○○○○○○  │                          │            │
├──┼────────┼─────────────┼──────┤
│ 5  │謝慶芳之繼承人：│同上土地及圖編為E所示部分 │196平方公尺 │
│    │黃○○○、謝榮源│                          │            │
│    │即謝旺潭、Ａ○○│                          │            │
│    │、天○○、未○○│                          │            │
│    │、地○○        │                          │            │
├──┼────────┼─────────────┼──────┤
│ 6  │辛○○          │同上土地及圖編為F所示部分 │516平方公尺 │
├──┼────────┼─────────────┼──────┤
│ 7  │同序號5         │同上土地及圖編為G所示部分 │96平方公尺  │
└──┴────────┴─────────────┴──────┘


司法院資訊處製作；財團法人民間司法改革基金會備份。
